臺灣桃園地方法院刑事判決
111年度簡上字第85號
上  訴  人  
即  被  告  張嘉倚



上列上訴人即被告因竊盜案件，不服本院於民國110 年12月23日
110 年度壢簡字第1962號第一審刑事簡易判決（聲請簡易判決處
刑案號：110 年度偵字第37915 號），提起上訴，本院管轄之第
二審合議庭判決如下：
    主      文
上訴駁回。
    事實及理由
一、本案經本院合議庭審理結果，認原審以被告張嘉倚犯竊盜罪
    ，累犯，處有期徒刑4 月，如易科罰金，以新臺幣（下同）
    1 千元折算1 日，併諭知沒收、追徵犯罪所得，核其認事用
    法俱無違誤，量刑亦屬妥適，應予維持，除補充下述理由外
    ，其餘均引用原審簡易判決書記載之事實、證據及理由（含
    其所引用之聲請簡易判決處刑書，如附件）。
二、上訴意旨略以：伊沒有能力繳罰金，希望法院從輕量刑，不
    要判那麼重，給予改過機會，可以把全部案件合併執行。
三、量刑之輕重，係屬事實審法院得依職權自由裁量之事項，苟
    於量刑時，已依行為人之責任為基礎，並斟酌刑法第57條各
    款所列情狀，而未逾越法定範圍，又未濫用其職權，即不得
    遽指為違法。在同一犯罪事實與情節，如別無其他加重或減
    輕之原因，下級審法院量定之刑，亦無過重或失輕之不當情
    形，則上級審法院對下級審法院之職權行使，原則上應予尊
    重。經查：原審以被告罪證明確，為累犯，並審酌被告不循
    正途獲取所需，竊取他人財物，對告訴人之財產及社會治安
    造成危害，惟念其犯後坦承犯行之態度，兼衡其犯罪之動機
    、目的、手段、竊得財物價值、對告訴人造成之損害，暨被
    告自述以工為業、勉持之生活狀況、五專畢業等一切情狀，
    而就被告所犯判處有期徒刑4 月，併諭知易科罰金之折算標
    準為1 千元折算1 日，可認原審所量處之刑與被告犯罪情節
    非顯不相當，亦未逾越客觀上之適當性、相當性及必要性之
    比例原則，並無裁量濫用之情事，本院對原審之職權行使，
    自當予以尊重。至被告所涉其他案件是否得與本案合併執行
    ，並非原審得予審酌事項。綜上所述，原審認事用法、量刑
    均無瑕疵可指，被告上訴無理由，應予駁回。
四、被告經本院合法傳喚後，無正當理由未到庭，亦未在監、在
    押，有本院送達證書、臺灣高等法院在監在押簡表為憑，爰
    依刑事訴訟法第455 條之1 第3 項準用同法第371 條之規定
    ，不待其陳述，逕為一造辯論判決。
據上論斷，依刑事訴訟法第455 條之1 第1 項、第3 項、第368
條、第371 條、第373 條，判決如主文。
本案經檢察官楊挺宏聲請簡易判決處刑，檢察官蕭佩珊到庭執行
職務。
中    華    民    國    111    年    5    月    19    日
                  刑事第十二庭   審判長法  官  張宏任
                                       法  官  陳華媚
                                       法  官  林姿秀
以上正本證明與原本無異。
不得上訴。
         　　　　　　　　　　　　　　　書記官　羅鎰祥　
中　　華　　民　　國　　111 　年　　5 　　月　　19　　日
附件：本院110 年度壢簡字第1962號刑事簡易判決書暨臺灣桃園
      地方檢察署110 年度偵字第37915 號聲請簡易判決處刑書
      。
臺灣桃園地方法院刑事簡易判決
110年度壢簡字第1962號
聲  請  人  臺灣桃園地方檢察署檢察官
被      告  張嘉倚　女　(民國00年0 月00日生)
　　　　　　　　　　身分證統一編號：Z000000000號
　　　　　　　　　　住雲林縣○○鄉○○00○00號
　　　　　　　　　　居桃園市○○區○○路0 段0000巷00號
上列被告因竊盜案件，經檢察官聲請以簡易判決處刑（110 年度
偵字第37915號），本院判決如下：
    主  文
張嘉倚犯竊盜罪，累犯，處有期徒刑肆月，如易科罰金，以新臺
幣壹仟元折算壹日。
未扣案如附表所示之犯罪所得均沒收，如全部或一部不能沒收或
不宜執行沒收時，追徵其價額。
    事實及理由
一、本件犯罪事實及證據，除犯罪事實欄一第2列、第6列、犯罪
    事實欄二及證據欄一第2列「鄭琪元」均應更正為「鄭淇元
    」及證據部分增列「被告張嘉倚於偵訊時之自白」外，其餘
    均引用檢察官聲請簡易判決處刑書（如附件）之記載。
二、核被告張嘉倚所為，係犯刑法第320 條第1 項竊盜罪。被告
    前因竊盜案件，經臺灣雲林地方法院以109 年度六簡字第13
     號判決判處有期徒刑4 月、4 月，應執行有期徒刑6 月確
    定；又因竊盜案件，經本院以108 年度壢簡字第887 號判決
    判處有期徒刑4 月確定，上開案件嗣經臺灣雲林地方法院以
    109 年度聲字第593 號裁定應執行有期徒刑9 月確定，於民
    國109 年9 月7 日易科罰金執行完畢，有臺灣高等法院被告
    前案紀錄表附卷可據，其於有期徒刑執行完畢後，5 年以內
    故意再犯本案有期徒刑以上之罪，構成累犯，參酌司法院釋
    字第775 號解釋意旨，本院審酌被告前案所犯竊盜罪與本件
    竊盜案件罪名、犯罪類型及所保護之法益種類均相同等情，
    應認被告有其特別惡性或刑罰感應力薄弱之情，爰依上開解
    釋意旨，裁量加重其刑。 
三、爰以行為人之責任為基礎，審酌被告不循正途獲取所需，竊
    取他人財物，對告訴人鄭淇元之財產及社會治安造成危害，
    所為非是，惟念其犯後坦承犯行，態度尚可，兼衡其犯罪之
    動機、目的、手段、竊得財物之價值、對告訴人造成之損害
    ，暨被告於警詢時自述以工為業、勉持之生活狀況、五專畢
    業等一切情狀（見臺灣桃園地方檢察署110 年度偵字第3791
    5號卷第7 頁、第11頁），量處如主文所示之刑，並諭知易
    科罰金之折算標準。 
四、至犯罪所得如附表所示，未據扣案，均應依刑法第38條之1
    第1 項前段、第3 項規定，諭知沒收，於全部或一部不能沒
    收或不宜執行沒收時，追徵其價額。
五、依刑事訴訟法第449 條第1 項前段、第3 項、第450 條第1
    項、第454 條第2 項，刑法第320 條第1 項、第47條第1項
    、第41條第1 項前段、第38條之1 第1 項前段、第3 項，刑
    法施行法第1 條之1 第1 項，逕以簡易判決處刑如主文。
六、如不服本判決，應於判決送達後20日內，向本院提出上訴狀
    ，上訴於本院第二審合議庭（應附繕本）。 
本案經檢察官楊挺宏聲請簡易判決處刑。
中　　華　　民　　國　　110 　年　　12　　月　　23　　日
                  刑事第三庭  法  官  呂秉炎
以上正本證明與原本無異。
如不服本判決，應於判決送達後20日內向本院提出上訴狀（應附
繕本）。
　　　　　　　　　　　　　　　書記官　曾雋行　　　　　　
中　　華　　民　　國　　110 　年　　12　　月　　24　　日
本案論罪科刑法條：
中華民國刑法第320條第1 項
意圖為自己或第三人不法之所有，而竊取他人之動產者，為竊盜
罪，處5年以下有期徒刑、拘役或50萬元以下罰金。
意圖為自己或第三人不法之利益，而竊佔他人之不動產者，依前
項之規定處斷。
前二項之未遂犯罰之。
附表： 
編號 物品名稱/數量  價格（新臺幣） 1 和風壽司組1個 60元 2 地獄鬼椒風味杯麵1個 59元 3 地獄鬼椒風味杯麵（起士）1個 59元 4 黃金檸檬汁1瓶 66元 5 純喫茶650ML 1瓶 25元 6 星巴克咖啡星冰樂1瓶 99元 7 高坑牛肉乾辣味2包 398元 8 韓國Binggrae香蕉牛奶1瓶 49元 9 乾甜梅1包 35元 10 石安牧場溫泉蛋1包 46元 11 午後紅茶奶茶1瓶 45元 

附件：
臺灣桃園地方檢察署檢察官聲請簡易判決處刑書　
                                    110年度偵字第37915號
被      告  張嘉倚　女　(民國00年0 月00日生)
　　　　　　　　　　身分證統一編號：Z000000000號
　　　　　　　　　　住雲林縣○○鄉○○00○00號
　　　　　　　　　　居桃園市○○區○○路0 段0000巷00號
　　　　　　　　　　國民身分證統一編號：Z000000000號
上列被告因竊盜案件，業經偵查終結，認宜聲請以簡易判決處刑
，茲將犯罪事實及證據並所犯法條分敘如下：
　　　　犯罪事實
一、張嘉倚意圖為自己不法之所有，基於竊盜之犯意，於民國11
    0年9月1日上午8時15分許，在鄭琪元擔任店長位於桃園市○○
    區○○路00號之統一超商新田園門市內，徒手竊取貨架上陳列
    待售之如附表所示等物品（總價值新臺幣941元）得逞，並
    將之放入自備購物袋中藏匿，未結帳即駕駛其名下車牌號碼
    000-0000號自用小客車離去。嗣鄭琪元察覺商品短缺，即調
    閱監視器並報警處理。
二、案經鄭琪元訴由桃園市政府警察局大園分局報告偵辦。
　　　　證據並所犯法條
一、上揭犯罪事實，業據被告張嘉倚於警詢時坦承不諱，並經告
    訴人鄭琪元於警詢時指訴明確，復有失竊物品明細、監視器
    翻拍照片、刑案照片各1份在卷可資佐證，是被告犯嫌應堪
    認定。
二、核被告所為，均係犯刑法第320條第1項之竊盜罪嫌。又扣案
    之犯罪所得請依刑法第38條之1第1項前段、第3項之規定宣
    告沒收，並於全部或一部不能沒收或不宜執行沒收時，追徵
    其價額。
三、依刑事訴訟法第451條第1項聲請逕以簡易判決處刑。
　　此  致
臺灣桃園地方法院
中　　華　　民　　國　 110　　年　　11　 月　   26    日
                              檢察官　    楊挺宏
本件正本證明與原本無異
中　　華　　民　　國　 110 　 年　　12　 月　    6    日
                              書記官      蔡欣潔
附記事項：
本件係依刑事訴訟法簡易程序辦理，法院簡易庭得不傳喚被告、
輔佐人、告訴人、告發人等出庭即以簡易判決處刑；被告、被害
人、告訴人等對告訴乃論案件如已達成民事和解而要撤回告訴或
對非告訴乃論案件認有受傳喚到庭陳述意見之必要時，請即另以
書狀向簡易法庭陳述或請求傳訊。
參考法條：
中華民國刑法第320條
意圖為自己或第三人不法之所有，而竊取他人之動產者，為竊盜
罪，處 5 年以下有期徒刑、拘役或 50 萬元以下罰金。
意圖為自己或第三人不法之利益，而竊佔他人之不動產者，依前
項之規定處斷。
前二項之未遂犯罰之。
附表
  編號 品項 價格 1 和風壽司組 60元 2 地獄鬼椒風味杯麵 59元 3 地獄鬼椒風味杯麵（起士） 59元 4 黃金檸檬汁 66元 5 純喫茶 25元 6 星巴克咖啡星冰樂 99元 7 高坑牛肉乾辣味2包 398元 8 韓國Binggrae香蕉牛奶1瓶 49元 9 乾甜梅 35元 10 石安牧場溫泉蛋1包 46元    11 午後紅茶奶茶 45元